【裁判字號】    96,訴,2368
【裁判日期】    970430
【裁判案由】    分割共有物
【裁判全文】
臺灣臺中地方法院民事判決              96年度訴字第2368號
原      告  巳○○
訴訟代理人  李宗炎律師
複代理人    林錦隆律師
被      告  宙○○○
                        樓之1.
被      告  財政部國有財產局臺灣中區辦事處（即謝陣之遺產
            管理人
法定代理人  Ｄ○○
訴訟代理人  申○○
            寅○○
被      告  戌○○○
            卯○○○
            Ｔ○○即Ｍ○○○.
            Ｑ○○即Ｍ○○○.
            Ｐ○○即Ｍ○○○.
                        號
            Ｒ○○即Ｍ○○○.
            辛○○
            壬○○
            丙○○
            乙○○
            甲○○
            戊○○
            己○○
            甲甲○
            甲寅○
            甲辰○
                        之1
            Ｖ○○
            ｉ○○
            ｊ○○
            ｓ○○
            甲未○
            甲酉○
            甲申○
            Ｕ○○
            甲戌○
兼前列五人
共      同
訴訟代理人  甲戊○
被      告  甲丙○
            甲丁○
            ｂ○○
兼前列一人
訴訟代理人  甲卯○
被      告  ｕ○○
            ｑ○○
                        號
            ｆ○○
            庚○○○
            ｚ○○
            ｒ○○
                        之1
            ｘ○○
            子○○
            Ｆ○○
            ｎ○
            楊謝
            午○○○
            Ｂ○○
            Ａ○○
            辰○○○
            黃○○
            Ｈ○○
            Ｋ○○
                        之3
            Ｌ○○
                        之3八.
            Ｊ○○
            Ｇ○○
            Ｉ○○
兼前列九人
共      同
訴訟代理人  玄○○
被      告  甲子○○(即ｄ○○.
            甲辛○(即ｄ○○之.
            甲丑○(即ｄ○○之.
            甲癸○(即ｄ○○之.
            謝安全
            甲亥○○
            Ｃ○○○
            甲乙○○即ｏ○○.
            ｌ○○即ｏ○○之.
            Ｘ○○即ｏ○○之.
            Ｙ○○即ｏ○○之.
            Ｅ○○○
            ｖ○○
            Ｚ○○
前列一人
訴訟代理人  亥○○
被      告  ａ○○
            癸○○
            ｙ○○
            ｗ○○
兼前列一人
法定代理人  未○○
被      告  酉○○
            ｈ○○
            ｍ○○
            ｋ○○
                        2號
            甲己
            甲壬○○
            甲庚○
            甲午○
            ｃ○○
            ｔ○○
            ｇ○○
            ｐ○○
            Ｗ○○
            ｎ○良
            宇○○○
            甲巳○
上列當事人間請求分割共有物事件，本院於民國97年4月14日言
詞辯論終結，判決如下：
    主  文
被告戌○○○、卯○○○、Ｔ○○、Ｑ○○、Ｐ○○、Ｒ○○、
辛○○、壬○○、丙○○、乙○○、甲○○、戊○○、己○○、
甲甲○、甲寅○、甲辰○、Ｖ○○、ｉ○○、ｊ○○、ｓ○○、
甲未○、甲酉○、甲申○、Ｕ○○、甲戌○、甲戊○、甲丙○、
甲丁○、ｂ○○、甲卯○應就其被繼承人謝安所有坐落台中縣沙
鹿鎮○○段竹林小段六十九地號土地之應有部分一二０分之二，
辦理繼承登記。
被告ｕ○○、ｑ○○、ｆ○○、庚○○○、ｚ○○、ｒ○○、ｘ
○○、子○○、Ｆ○○、ｎ○、楊謝  、午○○○、Ｂ○○、Ａ
○○、辰○○○、黃○○、Ｈ○○、Ｋ○○、Ｌ○○、Ｊ○○、
Ｇ○○、Ｉ○○、玄○○、甲子○○、甲辛○、甲丑○、甲癸○
、謝安全、甲亥○○、Ｃ○○○、甲乙○○、ｌ○○、Ｘ○○、
Ｙ○○、Ｅ○○○、ｖ○○應就其被繼承人謝油南所有坐落台中
縣沙鹿鎮○○段竹林小段六十九地號土地之應有部分一二０分之
二，辦理繼承登記。
被告Ｚ○○、ａ○○、癸○○、ｙ○○、ｗ○○、未○○、酉○○、ｈ○○、ｍ○○、ｋ○○、甲己、甲壬○○、甲庚○、甲午
○、ｃ○○、ｔ○○、ｇ○○、ｐ○○、Ｗ○○、ｎ○良、宇○○○、甲巳○應就其被繼承人謝縣所有坐落台中縣沙鹿鎮○○段
竹林小段六十九地號土地之應有部分一二０分之四，辦理繼承登
記。
兩造共有坐落台中縣沙鹿鎮○○段竹林小段六十九地號、地目建
、面積六四八平方公尺准予分割。其中如附圖所示乙案ａ部分面
積五一六點八六平方公尺分歸原告巳○○取得；ｂ部分面積一點
五四平方公尺分歸被告宙○○○取得；ｃ部分面積四三點三平方
公尺分歸如附表二所有權人欄所示之人，依應有部分欄所示比例
保持公同共有；ｄ部分面積八六點四０平方公尺分歸被告財政部
國有財產局臺灣中區辦事處即謝陣之遺產管理人取得。
訴訟費用由兩造按如附表一所示之應有部分比例負擔。
    事實及理由
甲、程序方面：
一、按訴狀送達後，原告不得將原訴變更或追加他訴。但該訴訟
    標的對於數人必須合一確定時，追加其原非當事人之人為當
    事人者，不在此限，民事訴訟法第255條第1項第5 款定有明
    文。本件原告於起訴時係列共有人之一謝安、謝油南之繼承
    人Ｍ○○○、丁○○○、ｅ○○、ｄ○○、ｏ○○為被告，
    惟丁○○○非本件共有人之一，且Ｍ○○○、ｅ○○、ｏ○○均已於起訴前死亡，分別有戶籍謄本附卷可稽，嗣原告撤
    回對Ｍ○○○、丁○○○、ｅ○○、ｏ○○之起訴，並分別
    於民國97年1月14日、97年1月28日具狀追加Ｍ○○○之繼承
    人Ｔ○○、Ｑ○○、Ｐ○○、Ｒ○○4 人，ｏ○○之繼承人
    甲乙○○、ｌ○○、Ｘ○○、Ｙ○○4 人為被告，又謝油南
    之繼承人ｄ○○於96年10月15日死亡，有除戶戶籍謄本1 份
    在卷供參，嗣原告再於97年1 月28日撤回對ｄ○○之起訴，
    並追加ｄ○○之繼承人甲子○○、甲辛○、甲丑○、甲癸○
    4 人為被告，核均無不合，應予准許。
二、次按原告於判決確定前，得撤回訴之全部或一部，民事訴訟
    法第262條第1項前段定有明文。又臺灣於34年10月25日光復
    ，我國法律亦自是日起施行於臺灣。且依民法繼承編施行法
    第1條規定：「繼承在民法繼承編施行前開始者，除本施行
    法有特別規定外，不適用民法繼承編之規定」。故在臺灣光
    復前已開始之繼承事件，於光復後，原則上仍應適用日據時
    期所行之繼承習慣。又「依臺灣舊習慣，原則上不承認女子
    之繼承權，惟死者如無男子繼承人，在未就其繼承人取得協
    議前，得暫由女子繼承」、「依臺灣之舊習慣，被繼承人如
    無男子時，其女子並非當然得繼承被繼承人之財產，須被繼
    承人之親族無異議時，始得為繼承」。從而女子之繼承權，
    應認為在被繼承人之親族對其繼承無異議確定之前，尚在未
    確定之狀態」，最高法院87年度台上字第751號判決可資參
    照。查本件共有人謝縣係於昭和19年12月31日（即33年12月
    31日）死亡，有除戶戶籍謄本1份附卷足憑，是本件謝縣死
    亡即繼承開始時，確實仍在日據時代，揆諸前揭說明，有關
    遺產之繼承即應適用臺灣之舊習慣處理，因此被告Ｏ○○、
    Ｎ○○之母蔡謝甚，及被告地○○、天○○、丑○○、Ｓ○○○等人之母陳謝匙皆無繼承權，故被告Ｏ○○等6人應非
    本件之共有人，堪認為真實，嗣原告具狀撤回對被告Ｏ○○
    、Ｎ○○、地○○、天○○、丑○○、Ｓ○○○之起訴，經
    核無不合，應予准許。
三、再按言詞辯論期日，當事人之一造不到場者，得依到場當事
    人之聲請，由其一造辯論而為判決，民事訴訟法第385條第1
    項前段定有明文。查本件被告宙○○○、戌○○○、卯○○○、Ｔ○○、Ｑ○○、Ｐ○○、Ｒ○○、辛○○、壬○○、
    丙○○、乙○○、甲○○、戊○○、己○○、甲甲○、甲寅
    ○、甲辰○、Ｖ○○、ｉ○○、ｊ○○、ｓ○○、甲未○、
    甲酉○、甲申○、Ｕ○○、甲戌○、甲戊○、甲丙○、甲丁○、ｂ○○、甲卯○、ｕ○○、ｑ○○、ｆ○○、庚○○○
    、ｚ○○、ｒ○○、ｘ○○、子○○、Ｆ○○、ｎ○、楊謝
      、午○○○、Ｂ○○、Ａ○○、辰○○○、黃○○、Ｈ○○、Ｋ○○、Ｌ○○、Ｊ○○、Ｇ○○、Ｉ○○、玄○○、
    甲子○○、甲辛○、甲丑○、甲癸○、謝安全、甲亥○○、
    Ｃ○○○、甲乙○○、ｌ○○、Ｘ○○、Ｙ○○、Ｅ○○○
    、ｖ○○、ａ○○、癸○○、ｙ○○、ｗ○○、未○○、酉
    ○○、ｈ○○、ｍ○○、ｋ○○、甲己、甲壬○○、甲庚○
    、甲午○、ｃ○○、ｔ○○、ｇ○○、ｐ○○、Ｗ○○、ｎ
    ○良、宇○○○、甲巳○經合法通知，未於言詞辯論期日到
    場，核無民事訴訟法第386條各款所列情形，爰依原告之聲
    請，由其一造辯論而為判決。
乙、實體方面：
一、原告起訴主張：坐落台中縣沙鹿鎮○○段竹林小段69地號、
    地目建、面積648平方公尺（下稱系爭土地）係原告與被告
    宙○○○及訴外人謝安、謝油南、謝縣、謝陣共有，其應有
    部分依序分別如附表所示，而謝安、謝油南、謝縣、謝陣已
    死亡，被告戌○○○、卯○○○、Ｔ○○、Ｑ○○、Ｐ○○
    、Ｒ○○、辛○○、壬○○、丙○○、乙○○、甲○○、戊○○、己○○、甲甲○、甲寅○、甲辰○、Ｖ○○、ｉ○○
    、ｊ○○、ｓ○○、甲未○、甲酉○、甲申○、Ｕ○○、甲
    戌○、甲戊○、甲丙○、甲丁○、ｂ○○、甲卯○為謝安之
    繼承人（下稱戌○○○等30人），另被告ｕ○○、ｑ○○、
    ｆ○○、庚○○○、ｚ○○、ｒ○○、ｘ○○、子○○、Ｆ
    ○○、ｎ○、楊謝  、午○○○、Ｂ○○、Ａ○○、辰○○○、黃○○、Ｈ○○、Ｋ○○、Ｌ○○、Ｊ○○、Ｇ○○、
    Ｉ○○、玄○○、甲子○○、甲辛○、甲丑○、甲癸○、謝
    安全、甲亥○○、Ｃ○○○、甲乙○○、ｌ○○、Ｘ○○、
    Ｙ○○、Ｅ○○○、ｖ○○為謝油南之繼承人（下稱ｕ○○
    等36人），再被告Ｚ○○、ａ○○、癸○○、ｙ○○、ｗ○○、未○○、酉○○、ｈ○○、ｍ○○、ｋ○○、甲己、甲
    壬○○、甲庚○、甲午○、ｃ○○、ｔ○○、ｇ○○、ｐ○○、Ｗ○○、ｎ○良、宇○○○、甲巳○為謝縣之繼承人（
    下稱Ｚ○○等22人），另被告財政部國有財產局台灣中區辦
    事處（下稱國產局中區辦事處）經鈞院以94 年度財管字第
    93號裁定選任為謝陣之遺產管理人，兩造並無不能分割之約
    定，且共有人不能達成分割協議，爰依法訴請分割，並請求
    如附圖乙案及附表一所示分割系爭土地。又系爭土地原共有
    人謝安、謝油南、謝縣之上開繼承人尚未辦理繼承登記，爰
    併請求其等就其被繼承人謝安、謝油南、謝縣之應有部分各
    12 0分之2、120分之2、120分之4辦理繼承登記。並聲明：
    如主文第1、2、3、4項所示。
二、被告則以：
  (一)被告Ｔ○○、甲卯○、甲戊○、甲未○、甲酉○、甲申○、
    Ｕ○○、甲戌○、庚○○○、子○○、劉謝葉、Ｆ○○、ｎ
    ○、楊謝  、玄○○、午○○○、Ｂ○○、Ａ○○、辰○○○、黃○○、Ｈ○○、Ｌ○○、Ｊ○○、Ｉ○○、甲亥○○
    、Ｃ○○○、Ｚ○○均同意分割系爭土地，並希望原本同一
    共有人之繼承人繼續維持共有，即被告謝安、謝油南、謝縣
    之部分，由繼承人繼續維持共有等語；被告Ｚ○○並陳稱：
    系爭土地上之中間位置有我的房屋等語。
  (二)被告財政部國有財產局臺灣中區辦事處即謝陣之遺產管理人
    表示同意依原告提出之分割方案分割。
  (三)被告宙○○○未於最後言詞辯論期日到場，惟據其於96年10
    月1日到庭陳稱：希望將所有之應有部分420分之1，賣給原
    告等語。
  (四)其餘被告經合法通知，未於言詞辯論期日到場，亦未提出任
    何書狀作何聲明或陳述。
三、法院之判斷：
  (一)按各共有人，得隨時請求分割共有物。但因物之使用目的不
    能分割或契約訂有不分割之期限者，不在此限。又共有物之
    分割，依共有人協議之方法行之。分割之方法，不能協議決
    定者，法院得因任何共有人之聲請，以原物分配於各共有人
    ，民法第823條第1項、第824條第1項、第2項第1款分別定有
    明文。又分割共有物既對物之權利有所變動，即屬處分行為
    之一種，凡因繼承於登記前已取得不動產物權者，其取得雖
    受法律之保護，不以其未經繼承登記而否認其權利，但繼承
    人如欲分割其因繼承而取得公同共有之遺產，因屬於處分行
    為，依民法第759條規定，自非先經繼承登記，不得為之，
    且為訴訟經濟計，當事人一訴請求辦理繼承登記後再為分割
    ，並無不可，最高法院68年度第13次民事庭會議、70年度第
    2次民事庭會議決議、69年台上字第1012號判例可資參照。
  (二)本件原告主張系爭土地為兩造共有，應有部分如附表所示，
    而登記共有人之一謝安、謝油南、謝縣分別於63年4月5日、
    35年8月31日、33年12月31日死亡，其繼承人各為被告戌○○○等30人、ｕ○○等36人、Ｚ○○等22人，均尚未辦理繼
    承登記；又系爭土地並無不能分割之情形，兩造亦無不分割
    之特約，且就分割方法未能達成協議之事實，業據原告提出
    土地登記謄本、被繼承人謝安、謝油南、謝縣之繼承系統表
    、戶籍謄本、除戶戶籍謄本為證，自堪信為真實，則原告依
    共有物分割請求權，訴請被告甲丙○等30人、ｘ○○等36
    人、Ｚ○○等22人辦理繼承登記，並請求分割系爭土地，揆
    諸前揭說明，自無不合。
  (三)次按法院裁判分割共有物，須斟酌各共有人之利害關係、使
    用情形、共有物之性質及價值、經濟效用、符合公平經濟原
    則，其分割方法始得謂為適當，最高法院91年度台上第805
    號判決意旨可資參照。經查：
  1.系爭土地地目為建，其上有四間建物、水塔及水井各一座，
    其中二間建物為被告甲巳○於91年間搭建，目前無人居住，
    其餘二間建物分別為被告Ｚ○○建造使用、訴外人謝添福使
    用，水塔為被告Ｚ○○使用，水井則為被告甲巳○設立，目
    前無人使用，位置分別坐落如附圖乙案所示ａ、ｂ、ｃ、ｄ
    ，其餘為空地及雜草，各共有人使用位置如勘驗筆錄附圖所
    示，業據到場之兩造陳述在卷，並經本院於96年11月15日會
    同臺中縣清水地政事務所地政人員至現場勘驗屬實，製有勘
    筆錄在卷可憑。
  2.又按分割共有物係以消滅共有關係為目的，故法院於裁判分
    割共有土地時，除因該土地內部分土地之使用目的不能分割
    （如共同使用之道路）或部分共有人明示仍願維持共有關係
    等情形外，應將土地分配與各共有人單獨所有，不得創設新
    的共有關係，最高法院91年度台上字第1795號判決意旨可資
    參照。查本件兩造表示分割後，就如附圖乙案所示ｃ之土地
    願分別由原共有人謝安、謝油南、謝縣之繼承人繼續保持共
    有，依上開說明，自應依兩造之意願，於分割後分別按原應
    有部分之比例繼續保持共有關係。
  3.再被告國產局中區辦事處（即謝陣之遺產管理人）於97年1
    月10日具狀陳稱：為使原共有人謝安、謝油南、謝縣之繼承
    人及被告宙○○○分得如附圖乙案所示ｂ、ｃ之土地，日後
    得以與附圖乙案所示ｄ之土地合併使用，以避免日後附圖乙
    案所示ｂ、ｃ之土地無法單獨利用、處分，以盡其管理國有
    財產之職責，附圖乙案所示ｄ之土地應由其取得等語；另系
    爭土地於附圖乙案所示ｄ之土地上雖座落有二間建物，然該
    建物目前無人居住使用，已如前述；準此，本件依原告主張
    附圖乙案所示之分割方案及目前使用現狀，由原告取得如附
    圖乙案所示ａ部分土地、被告宙○○○取得如附圖乙案所示
    ｂ部分土地、附表編號三所有權人欄所示之人取得如附圖乙
    案所示ｃ部分土地、國產局中區辦事處取得如附圖乙案所示
    ｄ部分土地等情，經到庭之被告均表示同意，另未到庭之被
    告經本院合法通知，雖未到庭對該分割方案表示意見，惟依
    附圖所示由其等分得之位置，對土地使用並無不利。是本院
    參酌系爭土地使用現況、土地使用之經濟利益及全體共有人
    利益考量等情，認應採取附圖乙案及附表一所示之分割方法
    ，最為公平適當。
  4.又系爭土地依附圖乙案所示分割方案為分割後，兩造取得土
    地面積均與其等應有部分相同，衡諸前開客觀情狀，兩造取
    得之各土地間應無差價存在，則兩造就其分得部分，無庸命
    為金錢補償，附此敘明。
  (四)綜上所述，原告本於共有物分割請求權，求為判決命被告陳
    王秋香等30人、被告ｕ○○等36人、被告Ｚ○○等22人辦理
    繼承登記，為有理由，且系爭共有土地應依附圖乙案及附表
    一所示之方法分割，始為洽當，爰判決如主文第1、2、3、4
    項所示。
四、末按分割共有物事件，本質上並無訟爭性，兩造本可互換地
    位，由任一共有人起訴請求分割，均無不可；本件原告之請
    求雖有理由，但如由被告負擔全部費用，顯有失公平，是本
    院酌量兩造之情形，認訴訟費用宜由各當事人依原應有部分
    比例分擔，併此敘明。
五、據上論結：本件原告之訴為有理由，依民事訴訟法第385 條
    第1項前段、第78條、第80條之1、第85條第1 項但書，判決
    如主文。
中    華    民    國    97    年    4     月    30    日
                  民事第一庭    法  官  卓進仕
以上正本係照原本作成。
如對本判決上訴，須於判決送達後20日內向本院提出上訴狀（須
附繕本）。
中    華    民    國    97    年    4     月    30    日
                                書記官  賴榮順
附表一：
┌──┬─────┬───────────────────┬─────┬────┐
│編號│面積（㎡）│所有權人                              │原應有部分│ 備註   │
├──┼─────┼───────────────────┼─────┼────┤
│一  │518.86    │巳○○                                │9045/11340│        │
├──┼─────┼───────────────────┼─────┼────┤
│二  │1.54      │宙○○○                              │1/420     │        │
├──┼─────┼───────────────────┼─────┼────┤
│三  │43.20     │戌○○○、卯○○○、Ｔ○○、Ｑ○○、蔡│2/120     │公同共有│
│    │          │俊宗、Ｒ○○、辛○○、壬○○、丙○○、│          │        │
│    │          │乙○○、甲○○、戊○○、己○○、甲甲○│          │        │
│    │          │、甲寅○、甲辰○、Ｖ○○、ｉ○○、謝秀│          │        │
│    │          │鳳、ｓ○○、甲未○、甲酉○、甲申○、鄭│          │        │
│    │          │麗雲、甲戌○、甲丙○、甲丁○、甲戊○、│          │        │
│    │          │ｂ○○、甲卯○（以上均為謝安之繼承人）│          │        │
│    │          ├───────────────────┼─────┤        │
│    │          │ｕ○○、ｑ○○、ｆ○○、庚○○○、謝惠│2/120     │        │
│    │          │慈、ｒ○○、ｘ○○、子○○、Ｆ○○、謝│          │        │
│    │          │宗、楊謝  、午○○○、Ｂ○○、Ａ○○、│          │        │
│    │          │辰○○○、黃○○、Ｈ○○、Ｋ○○、潘雪│          │        │
│    │          │雲、Ｊ○○、Ｇ○○、Ｉ○○、玄○○、謝│          │        │
│    │          │蕭秀桃、甲辛○、甲丑○、甲癸○、謝安全│          │        │
│    │          │、甲亥○○、Ｃ○○○、甲乙○○、ｌ○○│          │        │
│    │          │、Ｘ○○、Ｙ○○、Ｅ○○○、ｖ○○（以│          │        │
│    │          │上均為謝油南之繼承人）                │          │        │
│    │          ├───────────────────┼─────┤        │
│    │          │Ｚ○○、ａ○○、癸○○、ｙ○○、ｗ○○│4/120     │        │
│    │          │、未○○、酉○○、ｈ○○、ｍ○○、謝秀│          │        │
│    │          │霞、甲己、甲壬○○、甲庚○、甲午○、謝│          │        │
│    │          │永安、ｔ○○（即謝碧真）、ｇ○○、謝金│          │        │
│    │          │燕、Ｗ○○、ｎ○良、宇○○○、甲巳○（│          │        │
│    │          │以上均為謝縣之繼承人）                │          │        │
├──┼─────┼───────────────────┼─────┼────┤
│四  │86.40     │財政部國有財產局臺灣中區辦事處（即謝陣│16/120    │        │
│    │          │之遺產管理人）                        │          │        │
├──┼─────┼───────────────────┼─────┼────┤
│合計│648       │                                      │          │        │
└──┴─────┴───────────────────┴─────┴────┘
附表二：
┌───────────────────┬─────┬────┐
│附圖所示ｃ部分所有權人                │應有部分  │ 備註   │
├───────────────────┼─────┼────┤
│戌○○○、卯○○○、Ｔ○○、Ｑ○○、蔡│1/4       │公同共有│
│俊宗、Ｒ○○、辛○○、壬○○、丙○○、│          │        │
│乙○○、甲○○、戊○○、己○○、甲甲○│          │        │
│、甲寅○、甲辰○、Ｖ○○、ｉ○○、謝秀│          │        │
│鳳、ｓ○○、甲未○、甲酉○、甲申○、鄭│          │        │
│麗雲、甲戌○、甲丙○、甲丁○、甲戊○、│          │        │
│ｂ○○、甲卯○（以上均為謝安之繼承人）│          │        │
│───────────────────┼─────┤        │
│ｕ○○、ｑ○○、ｆ○○、庚○○○、謝惠│1/4       │        │
│慈、ｒ○○、ｘ○○、子○○、Ｆ○○、謝│          │        │
│宗、楊謝  、午○○○、Ｂ○○、Ａ○○、│          │        │
│辰○○○、黃○○、Ｈ○○、Ｋ○○、潘雪│          │        │
│雲、Ｊ○○、Ｇ○○、Ｉ○○、玄○○、謝│          │        │
│蕭秀桃、甲辛○、甲丑○、甲癸○、謝安全│          │        │
│、甲亥○○、Ｃ○○○、甲乙○○、ｌ○○│          │        │
│、Ｘ○○、Ｙ○○、Ｅ○○○、ｖ○○（以│          │        │
│上均為謝油南之繼承人）                │          │        │
│───────────────────┼─────┤        │
│Ｚ○○、ａ○○、癸○○、ｙ○○、ｗ○○│1/2       │        │
│、未○○、酉○○、ｈ○○、ｍ○○、謝秀│          │        │
│霞、甲己、甲壬○○、甲庚○、甲午○、謝│          │        │
│永安、ｔ○○（即謝碧真）、ｇ○○、謝金│          │        │
│燕、Ｗ○○、ｎ○良、宇○○○、甲巳○（│          │        │
│以上均為謝縣之繼承人）                │          │        │
├───────────────────┼─────┼────┤
│財政部國有財產局臺灣中區辦事處（即謝陣│16/120    │        │
│之遺產管理人）                        │          │        │
└───────────────────┴─────┴────┘


司法院資訊處製作；財團法人民間司法改革基金會備份。
